---
title: 변수명을 문자열 형식으로 자유롭게 다루기 - get과 assign
date: '2021-01-28'
coverImage: 
coverMeta: out
metaAlignment: center
categories:
  - R
tags:
  - R
  - R 꿀팁
---

```{r setup, include=FALSE}
knitr::opts_chunk$set(echo = FALSE, message = FALSE, warning = FALSE, 
                      # cache = T,
                      fig.align = "center", fig.width = 12, fig.height = 6)
```

**R**에서 데이터를 다루면서 어쩌면 다음과 같은 경험을 해보신 적이 있으실 겁니다.

변수명이 `weather_Jeju, weather_Seoul, weather_Busan, ...` 으로 되어있고, 우리는 이 데이터에 같은 처리를 해주고 싶습니다.
하지만 각 변수마다 같은 코드를 반복하여 작성하게 되면 코드가 너무 길어지게 되죠. . .

이런 경우에 변수명을 **문자열 형식**으로 자유롭게 가져오고 다시 할당해줄 때 사용할 수 있는 **R** 함수가 있는데, 바로 `get()`과 `assign()`입니다. 이 두 함수는 R base에 있는 함수로 따로 패키지 설치 없이 사용할 수 있습니다.

<br>

# get() - 문자열 형식으로 되어있는 변수 불러오기

다음과 같이 3개의 변수가 있다고 가정해봅시다.

```{r, echo = TRUE}
data_A <- 1:5
data_B <- 11:15
data_C <- 21:25
```

`get()` 함수를 사용하는 법은 간단합니다.
다음과 같이 함수 argument로 **"문자열 형태의 변수명"**을 넣어주면 끝입니다.
```{r, eval = FALSE, echo = TRUE}
get("문자열 형태의 변수명")
```

즉, `data_A`를 가져오는 방법은 다음과 같습니다.
```{r, echo = TRUE}
get("data_A")
```

또는 변수명이 비슷한 형태를 따른다면 `paste()` 함수를 활용하여 다음과 같이 반복문에 적용할 수도 있습니다.
```{r, echo = TRUE}
for (i in c("A","B","C")) {
  var_name <- paste("data_", i, sep = "")
  
  print(var_name)
  print(get(var_name))
}
```

<br>

# assign() - 문자열 형식으로 되어있는 변수에 새로운 값 할당하기

`assign()`은 `get()`과 반대로 문자열 형태로 되어있는 변수에 값을 할당할 때 사용할 수 있으며, 2개의 argument가 필요합니다.
첫 번째 argument에는 **"문자열 형태의 변수명"**, 두 번째 argument에는 **"변수에 넣을 값"**을 넣어주면 됩니다.
```{r, eval = FALSE, echo = TRUE}
assign("문자열 형태의 변수명", "변수에 넣을 값")
```

예를 들어, 새로운 변수 `data_D`에 `c(1:5)*5` 값을 할당하는 법은 다음과 같습니다.
```{r, echo = TRUE}
# data_D <- c(1:5)*5   # 아래와 같은 결과
assign("data_D", c(1:5)*5)
print(data_D)
```

